【裁判字號】    97,消債抗,126
【裁判日期】    980527
【裁判案由】    更生事件
【裁判全文】
臺灣臺北地方法院民事裁定           97年度消債抗字第126號
抗  告  人  甲○○
代  理  人  林彥苹律師
上列抗告人因消費者債務清理事件聲請更生，對於中華民國97年
9 月18日本院97年度消債更字第702 號裁定提起抗告，本院裁定
如下：
    主  文
原裁定廢棄。
    理  由
一、抗告意旨略以：抗告人於收受原審民國97年8 月25日補正裁
    定後，旋即於同年9 月16日提出陳報狀，並補正天鵝湖服飾
    精品店財政部臺北市國稅局松山分局營業稅繳納證明（下稱
    營業稅繳納證明），依營業稅繳納證明所示，抗告人每3 個
    月所繳納之營業稅額為新台幣（下同）5,454 元，則每月應
    繳納營業稅額為1,818 元，依加值型及非加值型營業稅法第
    13條之規定，可知稅捐稽徵機關所查定之每月營業額為181,
    800 元，符合消費者債務清理條例（下稱消債條例）第2 條
    第1 項之規定，原審裁定以抗告人迄今猶未補正最近5 年內
    營業額資料，而無法判斷抗告人是否符合消債條例第2 條第
    1 項為由，遽然駁回抗告人更生之聲請，顯有不當，爰提起
    抗告，請求廢棄原裁定等語。
二、原裁定意旨略以：抗告人未依97年8 月25日裁定補正其經營
    之天鵝湖服飾精品店最近5 年內營業額資料到院，致無從判
    斷抗告人是否符合消債條例第2 條第1 項規定，爰依消費者
    債務清理條例第8 條規定，裁定駁回抗告人更生之聲請等語
    。
三、按小規模營業人及其他經財政部規定免予申報銷售額之營業
    人，其營業稅稅率為百分之一。加值型及非加值型營業稅法
    第13條定有明文。經查，原審於97年8 月25日裁定命抗告人
    於裁定送達後15日內，補提最近5 年內經營天鵝湖服飾精品
    之營業額資料（最近5 年之營利事業所得稅申報書及營業人
    營業稅額申報書），抗告人於同年8 月28日收受，有送達證
    書附卷可稽，嗣抗告人於同年9 月16日具狀補正，並提出台
    北市政府營利事業歇業（註銷）登記申請書、營業稅繳納證
    明附於原審卷可稽，則依前開說明，原審自得依抗告人補正
    之營業稅繳納證明推算稅捐稽徵機關所查定之營業額，並可
    知平均每月營業額在200,000 元以下，足徵抗告人已依原審
    裁定為補正行為。至抗告人之補正雖逾原審所定之補正期間
    ，然該期間非屬不變期間，抗告人既於原審為駁回裁定前為
    補正，原審自不得以其補正逾期為理由，予以駁回，惟原審
    逕以抗告人迄今猶未補正為由，駁回抗告人更生之聲請，容
    有未洽，抗告人指摘原裁定不當，求予廢棄，為有理由。又
    本件抗告人是否有更生之可能，仍有調查證據之必要，爰將
    原裁定廢棄，由原法院更為適當之處理。
四、據上論結，本件抗告為有理由，爰依消費者債務清理條例第
    11條第2 項、第15條，民事訴訟法第492條、第495條之1第1
    項、第450條，裁定如主文。
中    華    民    國    98    年    5     月    27    日
              民事第二庭    審判長法  官  朱漢寶
                                  法  官  陳秀貞
                                  法  官  黃呈熹
以上正本係照原本作成。
本裁定不得抗告。
中    華    民    國    98    年    5     月    27    日
                                  書記官  傅美蓮


司法院資訊處製作；財團法人民間司法改革基金會備份。
